José Martín Govea López

Software Developer

✓ marglopez1495@gmail.com

in www.linkedin.com/in/magovz

https://martingovea.netlify.app

+52 8341544686

Ciudad Victoria, Tamaulipas, México



Soy un ingeniero en tecnologías de la Información con 5+ años de experiencia trabajando con tecnologías como HTML, CSS, SASS, Bootstrap, Tailwind CSS, JavaScript, React, Angular, PHP, Python, SQL. Realmente disfruto lo que hago y estoy en busca de una oportunidad laboral donde pueda aportar mis conocimientos y crecer tanto personal como profesionalmente.

EXPERIENCIA PROFESIONAL

Software Developer, Vive Metria

- Diseño y desarrollo de páginas web.
- Desarrollo y mantenimiento de aplicaciones web.
- Obtención de requerimientos.
- Administración de bases de datos.

Software Developer, HTA

- Creación y desarrollo de diseños (Front End).
- Desarrollo y mantenimiento de aplicaciones web.
- Administración de bases de datos.

Software Developer, DMAC

- Diseño y desarrollo de páginas web.
- Desarrollo y mantenimiento de aplicaciones web.
- Administración de bases de datos.

Software Developer, Departamento de planeación presupuestal delestado de Tamaulipas (Estancias profesionales)

• Diseño y desarrollo de interfaces de usuario para aplicaciones web y de escritorio.

04/2020 - 12/2022

Ciudad Victoria, Tamaulipas, México

0.//00.40 00./00.40

06/2018 - 09/2019

Ciudad Victoria,

Tamaulipas, México

09/2017 - 06/2018

Ciudad Victoria,

Tamaulipas, México

11/2015 - 12/2015

Ciudad Victoria,

Tamaulipas, México

HABILIDADES

Conocimiento de HTML, CSS, SASS, JavaScript, jQuery, Node.js, Gulp.js.

PHP, Python.

Experiencia con frameworks y librerías de desarrollo (Bootstrap, Tailwind CSS, React, Angular, Laravel, Django).

SQL.

PORTAFOLIO

https://martingovea.netlify.app

IDIOMAS

Español (Nativo) • Inglés (Intermedio)

EDUCACIÓN